# 非货币资产交换

提问人：小小飞 111 时间：2019-11-03 06:30:12
求助版主：请问新货币性资产交换准则下第三条第 (二)与第(五)如何理解。
案例：A 公司以其全资子公司 100% 股权对 B 公司增资，获得对 B 公司股权，按权益法核算，A 与 B 同属最终同一控制方。请问应该适用新货币性资产交换准则下第三条第 (二) 按企业合并还是第三条第 (五) 的权益性交易呢？

回答人：chenyiwei
因为交易完成后，A 并未控制 B，故不属于企业合并。
该事项在个别报表层面，应按《企业会计准则第 2 号——长期股权投资（ 2014年修订）》第十五条关于丧失对子公司控制权的规定处理（也可以看作是具有商业实质的非货币性交换）；在合并报表层面，应按《企业会计准则第 33号——合并财务报表（ 2014 年修订）》第五十条关于丧失对子公司控制权的规定处理。不论是在个别报表还是合并报表层面，取得对 B 公司的股权投资均以其投资日的公允价值作为初始投资成本，并确认对子公司股权的处置损益。

提问人：小小飞 111 时间：2019-11-04 06:30:12
谢谢陈版主。另外还是很疑惑：
《企业会计准则第 7 号——非货币性资产交换》（ 2019 年 5 月）：
（五）非货币性资产交换的一方直接或间接对另一方持股且以股东身份进行交易的，或者非货币性资产交换的双方均受同一方或相同的多方最终控制，且该非货币性资产交换的交易实质是交换的一方向另一方进行了权益性分配或交换的一方接受了另一方权益性投入的，适用权益性交易的有关会计处理规定。
该条准则是什么情况下的规定，为何我这个案例情况不考虑为权益性交易。
而是按照长投和企业合并准则，可以确认当期损益呢。

回答人：chenyiwei
该条准则是针对关联方之间不公允的交换交易。你的案例不适用这种情况。